_________
 Bienvenid@ a __PREDI__, la herramienta electoral basada en mercados de predicción que ofrece __predicciones diarias para  las elecciones en España.__ 

 

A continuación, las predicciones sobre cuál será el gobierno resultante tras las Generales del 28A y las autonómicas y locales del 26M __[actualizadas el 15 de mayo de 2019]__. 
 
-------------------

- Gobierno resultante en [España](https://aloport.github.io/predi/gobierno_esp_19.html) • [C. Valenciana](https://aloport.github.io/predi/gobierno_cva_19.html)
- Gobierno resultante en [C. Madrid](https://aloport.github.io/predi/gobierno_cma_19.html) • [Madrid](https://aloport.github.io/predi/gobierno_mad_19.html) • [Valencia](https://aloport.github.io/predi/gobierno_val_19.html) • [Barcelona](https://aloport.github.io/predi/gobierno_bar_19.html)

Gobierno resultante en...

```{r holio1, echo = FALSE, fig.align='center'}
   index_graph %>% 
    hchart(., type = "column", 
           hcaes(x = set_id, 
                 y = prob, 
                 group = type,
                 color = coloract)) %>% 
      hc_plotOptions(column = list(stacking = "normal")) %>%
      hc_yAxis(max = 100) %>% 
      hc_xAxis(title = list(text = "")) %>% 
      hc_yAxis(title = list(text = "Probabilidad estimada")) %>% 
      hc_legend(enabled = F)


```

- Primer partido en [C. Madrid](https://aloport.github.io/predi/primer_cma_19.html) • [Madrid](https://aloport.github.io/predi/primer_mad_19.html) • [Valencia](https://aloport.github.io/predi/primer_val_19.html) • [Barcelona](https://aloport.github.io/predi/primer_bar_19.html)

Primer partido en...
```{r holio2, echo = FALSE, fig.align='center'}

   who_leads_index %>% 
    hchart(., type = "column", 
           hcaes(x = set_id, 
                 y = prob, 
                 group = type,
                 color = coloract)) %>% 
      hc_plotOptions(column = list(stacking = "normal")) %>%
      hc_yAxis(max = 100) %>% 
      hc_xAxis(title = list(text = "")) %>% 
      hc_yAxis(title = list(text = "Probabilidad estimada")) %>% 
      hc_legend(enabled = F)

```


[Metodología](https://aloport.github.io/predi/projects.html) • [Sobre nuestro proyecto de investigación](https://aloport.github.io/predi/about.html) • [¿Quieres participar en el mercado de predicción?](https://aloport.github.io/predi/participate.html)


_____

Contacto: Alberto López Ortega _alberto.lopezortega@uzh.ch_ , [bertous](https://twitter.com/bertous)
